# 请教，关于销售提成的核算

提问人：linxiafeng 时间：2011-04-03 20:37:14
销售人员的提成怎么进行会计处理？企业实行工资总额管理，如果销售提成算做销售人员工资，便会挤占工资总额。按照企业会计准则的话，此部分销售提成必然在“应付职工薪酬核算？如果企业还是实行企业会计制度的话，此部分销售提成，是否可在“销售费用”核算？另外，是否如果在“销售费用"核算，是否要到税务机关代开发票入账？此部分税金和个人所得税相比，有怎么的差异？

回答人：chenyiwei
回复 沙发 xyr1971 的帖子基本赞同你的意见，关键是看该销售人员是否属于企业的职工，还是仅仅系劳务、代理关系。 如果不属于本企业雇员的，则企业所得税上按财税[2009]29号文处理。